臺灣彰化地方法院彰化簡易庭小額民事判決
111年度彰小字第530號
原      告  陳耀琦  
被      告  黃士銘  
訴訟代理人  方建閔  
上列當事人間損害賠償事件，本院於民國111年10月12日言詞辯
論終結，判決如下：
    主    文
被告應給付原告新臺幣10,500元，及自民國111年7月29日起至清
償日止按週年利率百分之5計算之利息。
原告其餘之訴駁回。
訴訟費用新臺幣3,000元由被告負擔新臺幣449元，餘由原告負擔
。
本判決原告勝訴部分得假執行。但被告如以新臺幣10,500元為原
告預供擔保，得免為假執行。 
    事實及理由
一、按訴狀送達後，原告不得將原訴變更或追加他訴，但擴張或
    縮減應受判決事項之聲明者，不在此限，民事訴訟法第255
    條第1項第3款定有明文。本件原告原起訴聲明：被告應給付
    原告新臺幣(下同)70,215元，及自起訴狀繕本送達翌日起至
    清償日止，按週年利率百分之5計算之利息。嗣於民國111年
    10月12日言詞辯論期日當庭變更聲明為：被告應給付原告67
    ,631元，及自起訴狀繕本送達翌日起至清償日止，按週年利
    率百分之5計算之利息。核屬縮減應受判決事項之聲明，依
    上開規定，自應准許之。
二、原告主張：被告於民國111年4月14日下午4時54分許，駕駛
    車牌號碼0000-00自用小客車，在彰化縣伸港鄉泉厝村美港
    公路3段與建國路口時，被告闖紅燈碰撞原告駕駛車牌號碼0
    000-00號自用小客車(下稱系爭車輛)，致系爭車輛受損，原
    告因此支出拖吊費2,000元、估價費用1,500元，而系爭車輛
    事故前價值為6萬元(因修理費用過高故報廢處理)，且為處
    理修車事宜及製作筆錄，請假6.5日，受有4,131元之工作損
    失。為此，爰依侵權行為之法律關係請求被告賠償損害等語
    。並為上開變更聲明。
三、被告則以：對於原告之拖吊費2,000元、估價費用1,500元支
    出均不爭執，本案原告並未受傷，無修養之必要，請假亦非
    就醫，原告工作損失與本案無關，至於系爭車輛之殘值經鑑
    定僅有2萬元等語置辯。
四、得心證之理由：
　㈠按因故意或過失，不法侵害他人之權利者，負損害賠償責任
    ；汽車、機車或其他非依軌道行駛之動力車輛，在使用中加
    損害於他人者，駕駛人應賠償因此所生之損害；不法侵害他
    人之身體或健康者，對於被害人因此喪失或減少勞動能力或
    增加生活上之需要時，應負損害賠償責任；不法侵害他人之
    身體、健康、名譽、自由、信用、隱私、貞操，或不法侵害
    其他人格法益而情節重大者，被害人雖非財產上之損害，亦
    得請求賠償相當之金額；不法毀損他人之物者，被害人得請
    求賠償其物因毀損所減少之價額，民法第184條第1項前段、
    第191條之2前段、第193條第1項、第195第1項前段、第196
    條分別定有明文。
　㈡原告主張於上述時間、地點，因被告駕駛車輛闖紅燈，而與
    原告駕駛之系爭車輛發生碰撞，致原告之系爭車輛受損等事
    實，經原告提出彰化縣警察局道路交通事故當事人登記聯單
    、初步分析研判表、道路交通事故現場圖、現場照片、車輛
    拖吊救援簽認單、車輛異動登記書、廢機動車輛回收管制聯
    單、估價單為證，且上述事實均為被告所不爭執，堪認為真
    實。而被告亦不爭執對本件事故應負全部之肇事責任（本院
    卷第162頁），則原告依侵權行為法律關係，請求被告負損
    害賠償之責，自屬有據。
　㈢原告各項請求有無理由及以多少為合理，說明如下:
　⒈被告對原告本件支出拖吊費2,000元、估價費用1,500元，均
    不爭執，故原告此部分之請求，應予准許。
　⒉請假薪水損失：
　　按損害賠償之債，以有損害之發生及有責任原因之事實，並
    二者之間，有相當因果關係為成立要件。故原告所主張損害
    賠償之債，如不合於此項成立要件者，即難謂有損害賠償請
    求權存在(最高法院48年台上字第481號判決參照)。原告固
    主張其因系爭車輛毀損，為處理車輛估修、製作筆錄等事宜
    而請假，受有薪資損失4,131元云云，並提出請假單及薪資
    給付明細表為證（本院卷第141-145、149頁）。然查，原告
    所稱者均係為解決車損之糾紛行為，此乃為保障自身權利所
    為之選擇，且處理車輛估修非不得由家人或朋友代勞，難認
    須以請假之方式為必要。是以，原告此部分之主張與被告之
    侵權行為間尚難認有相當因果關係，原告此部分之請求，尚
    屬無據。
　⒊系爭車輛殘值部分：　
　　原告主張系爭車輛因預估維修費用過高業已報廢乙節，業據
    其提出車輛異動登記書、廢機動車輛回收管制聯單、估價單
    在卷可憑，足見系爭車輛於事故發生後，因維修費用過高而
    難以回復原狀，原告已將系爭車輛申報報廢，故原告對系爭
    車輛所受之損失，應即為系爭車輛之殘值即市場中古市價。
    本件兩造對於系爭車輛殘值為20,000元不爭執（本院卷第16
    2頁），又原告自陳報廢系爭車輛所得13,000元，有收據1紙
    為證(本院卷第139頁)，是系爭車輛因本件事故受有價值減
    損為7,000元(計算式：20,000－13,000＝7,000元)，原告得請
    求被告賠償系爭車輛殘值即為7,000元，逾此部分之請求，
    即屬無據。
  ⒋綜上，原告得向被告請求之金額為10,500元。
　㈣從而，原告依侵權行為之法律關係，請求被告給付10,500元
    及自起訴狀繕本送達之翌日即111年7月29日起至清償日止，
    按週年利率百分之5計算之利息，為有理由，應予准許。逾
    此範圍之請求，則無理由，應予駁回。
五、本件事證已臻明確，兩造其餘攻擊防禦方法及所提證據，核
    與判決結果無影響，毋庸逐一論述。
六、本件原告勝訴部分係小額程序為被告敗訴之判決，依民事訴
    訟法第436條之20規定，應依職權宣告假執行，並依同法第3
    92條第2項規定，依職權宣告被告如預供擔保，得免為假執
    行。
七、訴訟費用負擔之依據：民事訴訟法第79條，爰依職權諭知如
    主文第3項所示(含裁判費1,000元及彰化縣汽車商業公會鑑
    定費2,000元)。
中　　華　　民　　國　　111 　年　　10　　月　　26　　日
                  彰化簡易庭  法    官  簡鈺昕
以上正本係照原本作成。
如不服本判決，應於判決送達後20日內，以其違背法令為理由（
表明判決所違背之法令及其具體內容，與依訴訟資料可認為判決
有違背法令之具體事實），向本院提出上訴狀，並按應送達於他
造之人數提出繕本或影本，及繳納第二審裁判費。
中　　華　　民　　國　　111 　年　　10　　月　　26　　日
                              書 記 官  梁高賓